【裁判字號】    88,上訴,1499
【裁判日期】    890113
【裁判案由】    公共危險
【裁判全文】
臺灣高等法院臺南分院刑事判決             八十八年度上訴字第一四九九號  ｇ
      上  訴  人
      即  被  告  丙  ○  ○
右上訴人因公共危險案件，不服臺灣臺南地方法院八十八年度訴字第五三九號中華民
國八十八年八月三十一日第一審判決（起訴案號：臺灣臺南地方法院檢察署八十八年
度偵字第三七○四號），提起上訴，本院判決如左：
      主      文
上訴駁回。
      事      實
一、丙○○前曾於八十五年間因妨害投票案件，經臺灣臺南地方法院於八十六年九月
    二十三日判處有期徒刑一月，褫奪公權一年，緩刑二年確定（至八十八年九月二
    十三日緩刑期滿）。丙○○與其妻子甲○○感情不睦，於民國八十八年二月十六
    日甲○○返回台南市○○路二九一巷三十號娘家住處時，丙○○於當日晚上十一
    時三十分許，攜持鐵鎚一支，至上址甲○○娘家住處，欲毆打甲○○，甲○○見
    狀即行逃離，丙○○憤而以鐵鎚敲打甲○○所有停放在上址屋前緊靠住家之車號
    ＮＨＥ─０九八號機車，並引火燒燬該機車及引燃其旁一部機車，致生公共危險
    ，嗣經在場目睹之乙○○○報警處理。
二、案經台南市警察局第六分局移送臺灣台南地方法院檢察署檢察官偵查起訴。
      理      由
一、訊之上訴人即被告丙○○供承右揭事實，核與被害人甲○○、證人乙○○○於警
    訊、偵查、原審及證人乙○○○本院審理中所述情節相符，並有照片六幀、車籍
    作業系統查詢認可資料一紙，附卷可證，被告確有放火燒燬他人機車之犯行，應
    可認定。查甲○○所有之車號ＮＨＥ─０九八號機車旁停放有其他機車，且該二
    部機車均停放於住宅門口，有現場照片六幀附於偵查卷內可稽，是一旦甲○○所
    有之機車失火，極易波及至其他機車，甚至引起住宅火警，故被告放火燒毀他人
    所有機車之行為，已引起公共危險，亦可認定，從而被告犯行明確，應依法論科
    。
二、核被告放火燒燬他人所有之物，致生公共危險，所為係犯刑法第一百七十五條第
    一項之罪。原審依上開法條，並審酌被告僅因細故即引火欲燒他人之物，漠視公
    共安全，其犯罪情節危害他人身家性命安全，及其犯罪後之態度等一切情狀，量
    處被告有期徒刑一年，認事用法及量刑均無不當。被告上訴意旨以原審量刑過重
    而指摘原判決不當。惟查，被告所犯前開之罪，其法定本刑為一年以上七年以下
    有期徒刑，原審以法定最低本刑量處被告有期徒刑一年，並無所謂過重之問題，
    是本件上訴為無理由，應予駁回。
三、查被告丙○○前曾於八十五年間因妨害投票案件，經臺灣臺南地方法院於八十六
    年九月二十三日判處有期徒刑一月，褫奪公權一年，緩刑二年確定，至八十八年
    九月二十三日緩刑始期滿，有本院被告全國前案紀錄表在卷可稽。被告緩刑期內
    更犯本案之罪，依法自不得再予宣告緩刑，附為敘明。
據上論結，應依刑事訴訟法第三百六十八條，判決如主文。
本案經檢察官李傳來到庭執行職務。
中    華    民    國      八十九      年      一      月      十三      日
                                  臺灣高等法院臺南分院刑事第三庭
                                      審判長法官  黃    聰    明
                                            法官  林    勝    木
                                            法官  黃    三    哲
右正本證明與原本無異。
如不服本判決，應於判決送達後十日內向本院提出上訴狀，其未敘述理由者並應於提
出上訴狀後十日內向本院補提理由書（應附繕本)。
                                      法院書記官  陳    淑    貞
中    華    民    國      八十九      年      一      月      十四      日
附錄本案論罪科刑法條全文：
刑法第一百七十五條第一項：放火燒燬前二條以外之他人所有物，至生公共危險者，
                          處一年以上、七年以下有期徒刑。


司法院資訊處製作；財團法人民間司法改革基金會備份。
